臺灣臺中地方法院刑事判決　　　　　　　96年度交易字第68號
公　訴　人　臺灣臺中地方法院檢察署檢察官
被　　　告　甲○○
上列被告因業務過失致死等案件，經檢察官提起公訴（95年度偵
字第19383號），被告於準備程序中就被訴事實為有罪之陳述，
受命法官於聽取當事人之意見後，由本院合議庭裁定由受命法官
獨任以簡式審判程序判決如下：
    主    文
甲○○服用酒類，不能安全駕駛動力交通工具而駕駛，處有期徒
刑肆月；又從事業務之人，因業務上之過失致人於死，處有期徒
刑壹年陸月；應執行有期徒刑壹年捌月。
    事    實
一、甲○○為萬莉有限公司之預拌混凝土車司機，係以駕駛為業
    務之人。其於民國95年7月26日23時許，在臺中縣沙鹿鎮○
    ○路142巷9號住處飲用高粱酒後，本應注意飲用酒類後其吐
    氣所含酒精濃度超過每公升0.25毫克以上者，不得駕車，竟
    仍於酒後已達不能安全駕駛動力交通工具程度之情形下，於
    翌日（即7月27日）上午8時20分許，駕駛車牌號碼657─QX
    號攪拌式大貨車，由臺中縣大雅鄉之環成公司出發，載運混
    凝土前往臺中市○○路與學士路口附近某工地，並接續往返
    環成公司與該工地之間；嗣於同日14時24分許，甲○○駕駛
    上開貨車沿臺中市○○路由東往西方向行駛，行經英才路與
    大雅路之交岔路口，停止並等待燈光號誌轉變為綠燈後而右
    轉時，本應注意汽車行駛至交岔路口，轉彎車應讓直行車先
    行，並應注意所駕駛之貨車車身較高，而應審慎檢視有無機
    車貼近車身右側，以免右轉時發生擦撞造成危險，而依當時
    天候晴、日間自然光線、路面柏油、乾燥、無缺陷、無障礙
    物、視距良好，又無不能注意之情事，竟疏未注意讓直行車
    先行，並審慎檢視有無機車貼近車身右側，即貿然右轉，適
    有蔡明珠騎乘車牌號碼PU5—466號機車，沿英才路由東往西
    方向騎至上開交岔路口，且停在甲○○所駕駛貨車右側等待
    紅燈，並於燈光號誌轉變為綠燈後欲直行通過該路口，甲○
    ○所駕駛貨車之右前車頭保險桿，遂碰撞蔡明珠所騎乘機車
    之左手把，使蔡明珠人車倒地，並輾過蔡明珠之身體，致蔡
    明珠受有頭、胸、腹部輾壓創傷等傷害而當場死亡。甲○○
    於肇事後，犯罪偵查機關未發覺前，乃主動向到場處理之警
    員自首，即陳明其為肇事者並願接受裁判；且經警於同日14
    時48分許，測得其呼氣酒精濃度仍高達每公升0.50毫克，始
    查悉上情。
二、案經被害人蔡明珠之母乙○○○訴請臺灣臺中地方法院檢察
    署檢察官偵查起訴。
    理    由
一、上揭犯罪事實，業據被告甲○○於警詢時、偵查中及本院審
    理中均坦承不諱，核與證人巫京薇於警詢時及偵查中之證述
    情節大致相符，並有道路交通事故現場圖、道路交通事故調
    查報告表、酒精測定值列印表、刑案現場初步紀錄表，及現
    場照片、現場監視錄影翻拍照片等附卷足稽。又被害人蔡明
    珠確因本件車禍受有頭、胸、腹部輾壓創傷等傷害而當場死
    亡一情，亦有前揭現場照片、相驗屍體證明書、驗斷書，及
    相驗照片等在卷可憑。另按呼氣酒精濃度為每公升0.047 毫
    克至0.238毫克時，人體會有精神欣快，注意力、判斷力降
    低、抑制力變小等情狀；為每公升0.238毫克至0.476毫克時
    ，人體會有興奮或鎮靜，肌肉協調能力受損，反應遲鈍等情
    狀（參照駱宜安著刑事鑑識學，84年1月初版第392頁）。從
    而，被告之呼氣酒精濃度既高達每公升0.50毫克（前揭酒精
    測定值列印表參照），且影響其注意力而發生本件車禍，足
    認被告已達不能安全駕駛動力交通工具之程度甚明。
二、次按「汽車行駛至交岔路口，其行進、轉彎，應依下列規定
    ：七、轉彎車應讓直行車先行。」、「汽車駕駛人飲用酒類
    後其吐氣所含酒精濃度超過每公升0.25毫克以上者，不得駕
    車」，道路交通安全規則第102條第1項第7款、第114條第2
    款分別定有明文。查被告於前揭時、地駕車時，本應注意遵
    守上開規定，並應注意所駕駛之貨車車身較高，應審慎檢視
    有無機車貼近車身右側，以免右轉時發生擦撞造成危險，而
    依當時天候晴、日間自然光線、路面柏油、乾燥、無缺陷、
    無障礙物、視距良好（前揭道路交通事故調查報告表參照）
    ，又無不能注意之情事，竟疏未注意，因而肇事，致被害人
    蔡明珠死亡，足證被告確有過失；且其過失行為與被害人之
    死亡結果間，亦有相當因果關係。綜合上情，足認被告之自
    白與事實相符，其犯行洵堪認定。
三、核被告所為，係犯刑法第185條之3之公共危險罪，及同法第
    276條第2項之業務過失致人於死等罪。被告所犯上開二罪，
    犯意各別，罪名互異，應予分論併罰。又被告酒醉駕車因而
    致人死亡，就其所犯業務過失致人於死罪部分，依道路交通
    管理處罰條例第86條第1項規定加重其刑。另被告於肇事後
    ，犯罪偵查機關未發覺前，即主動向到場處理之警員自承其
    為肇事者，並願接受裁判，此業據證人即警員杜永琮、林家
    德於偵訊時陳明在卷，核與自首要件相符，依刑法第62 條
    前段規定減輕其刑，並先加後減之。爰審酌被告肇事過失不
    輕、並致被害人死亡、犯罪後雖坦承犯行，惟迄今仍未與被
    害人家屬達成民事賠償等一切情狀，量處如主文所示之刑，
    並定其應執行之刑。
四、據上論斷，應依刑事訴訟法第二百七十三條之一第一項、第
    二百九十九條第一項前段，道路交通管理處罰條例第八十六
    條第一項，刑法第一百八十五條之三項、第二百七十六條第
    二項、第六十二條前段、第五十一條第五款，刑法施行法第
    一條之一，判決如主文。
中　　華　　民　　國　　96　　年　　2　　月　　16　　日
                  刑事第二庭    法  官  林清鈞
上正本證明與原本無異。
如不服本判決，應於送達後十日內向本院提出上訴狀（須附繕
本），上訴於台灣高等法院台中分院。
                                書記官  孫立文
中　　華　　民　　國　　96　　年　　2　　月　　16　　日
附錄論罪科刑法條
中華民國刑法第185條之3
服用毒品、麻醉藥品、酒類或其他相類之物，不能安全駕駛動力
交通工具而駕駛者，處1年以下有期徒刑、拘役或3萬元以下罰金
中華民國刑法第276條
因過失致人於死者，處 2 年以下有期徒刑、拘役或 2 千元以下
罰金。
從事業務之人，因業務上之過失犯前項之罪者，處 5 年以下有期
徒刑或拘役，得併科3千元以下罰金。
